# 执行企业会计制度的企业是否应在 2021 年执行新金融工具准则

提问人：zhangle303 时间：2022-01-19 13:41:11
根据财会〔 2020 〕 22 号《关于进一步贯彻落实新金融工具相关会计准则的通知
》 ，非上市企业自 2021 年 1 月 1 日起执行新金融工具准则，那么执行企业会计制度的企业需要也执行吗？执行小企业会计准则的公司是否也需要执行？
各省、自治区、直辖市、计划单列市财政厅（局），新疆生产建设兵团财政局，财政部各地监管局，各银保监局：
自财政部 2017 年修订发布《企业会计准则第 22 号——金融工具确认和计量》（财会〔 2017 〕 7 号）、《企业会计准则第 23 号——金融资产转移》（财会〔 2017 〕 8 号）、《企业会计准则第 24 号——套期会计》（财会〔 2017 〕 9 号）和《企业会计准则第 37 号——金融工具列报》（财会〔 2017 〕 14 号）（以下简称新金融工具相关会计准则）以来，新金融工具相关会计准则陆续在境内外上市企业平稳实施。为进一步加强对企业实施新金融工具相关会计准则的指导，现就有关问题通知如下：
一、关于尚未执行新金融工具相关会计准则的企业
执 行企行企 业 会会 计 准准 则 的非上市企 业应 当自当自 2021 年年 1 月月 1 日起日起 执 行新金融工具相关关会会 计 准准 则 ，但下列除外：
（一）适用《商业银行资本管理办法（试行）》（银监会令 2012 年 1 号）的非上市企业，执行新金融工具相关会计准则确有困难的，可以推迟至 2022 年 1 月 1 日起执行。企业推迟执行的，应当在 2021 年 4 月 30 日前向财政部会计司和银保监会财务会计部报备相关情况并说明原因，并在其 2020 和 2021 年度财务会计报告中披露推迟执行的情况及原因。
（二）适用《关于规范金融机构资产管理业务的指导意见》（银发〔 2018 〕 106 号）的资产管理产品，执行新金融工具相关会计准则的日期可以推迟至 2022 年 1 月 1 日。
（三）符合《财政部关于保险公司执行新金融工具相关会计准则有关过渡办法的通知》（财会〔 2017 〕 20 号）中关于暂缓执行新金融工具相关会计准则条件的保险公司，执行新金融工具相关会计准则的日期允许暂缓至执行《企业会计准则第 25 号——保险合同》（财会〔 2020 〕 20 号）的日期。

回答人：chenyiwei
仍在执行《企业会计制度》的企业不应执行新金融工具、收入、租赁等准则。但建议此类企业尽快过渡到执行企业会计准则。